臺灣苗栗地方法院刑事判決
110年度易字第455號
公  訴  人  臺灣苗栗地方檢察署檢察官
被      告  羅文彥





上列被告因加重竊盜案件，經檢察官提起公訴（110年度偵字第5
851號），因被告於本院準備程序中，就被訴之事實為有罪之陳
述，經本院告知簡式審判程序意旨，並聽取當事人之意見後，裁
定改依簡式審判程序審理，判決如下：
    主    文
羅文彥犯攜帶兇器竊盜罪，處有期徒刑陸月，如易科罰金，以新
臺幣壹仟元折算壹日。
    犯罪事實
一、羅文彥意圖為自己不法所有，基於竊盜之犯意，於民國110
    年8月15日13時許，在苗栗縣竹南鎮龍鳳漁港之停車場內，
    攜帶客觀上足以對人之生命、身體構成威脅，可供兇器使用
    之螺絲起子1把，竊取洪文彬所有、車牌號碼0000-00號自用
    小客車之車牌2面，並將自身使用之車牌號碼00-0000號、7T
    -3186號車牌換裝於洪文彬所有之自用小客車上，隨即逃離
    現場。嗣經洪文彬查覺有異並報警處理，經調閱監視器錄影
    畫面循線查獲上情，並扣得車牌號碼0000-00號之車牌2面（
    已發還洪文彬）。
二、案經苗栗縣警察局分局竹南報告臺灣苗栗地方檢察署檢察官
    偵查起訴。
    理    由
壹、證據能力之說明
    本件被告羅文彥所犯非死刑、無期徒刑或最輕本刑有期徒刑
    三年以上之罪，亦非高等法院管轄第一審案件，且於準備程
    序進行中，被告先就被訴事實為有罪之陳述，經告以簡式審
    判程序之旨，並聽取當事人之意見後，本院依刑事訴訟法第
    273條之1第1項之規定，裁定改行簡式審判程序，是本件之
    證據調查，依刑事訴訟法第273條之2規定，不受同法第159
    條第1項、第161條之2、第161條之3、第163條之1及第164條
    至第170條規定之限制，合先敘明。
貳、實體方面
一、上開犯罪事實，訊據被告於警詢、偵查、本院準備程序及審
    理中均坦承不諱，核與證人洪文彬於警詢時證述之情節大致
    相符（見偵卷第37至45頁），復有路口及現場監視器錄影畫
    面截圖、車輛詳細資料報表、車牌辨識系統查詢照片、苗栗
    縣警察局竹南分局搜索扣押筆錄、扣押物品目錄表、贓物認
    領保管單在卷可稽（見偵卷第59至69、71至73、77至87頁）
    ，足認被告之任意性自白與事實相符，堪以採信。故本案事
    證明確，被告犯行洵堪認定，應予依法論科。
二、論罪科刑：
  ㈠核被告所為，係犯刑法第321條第1項第3款之攜帶兇器竊盜罪
    。
  ㈡按刑法第47條第1項有關累犯加重本刑之規定，不生違反憲法
    一行為不二罰原則之問題。惟其不分情節，基於累犯者有其
    特別惡性及對刑罰反應力薄弱等立法理由，一律加重最低本
    刑，於不符合刑法第59條所定要件之情形下，致生行為人所
    受之刑罰超過其所應負擔罪責之個案，其人身自由因此遭受
    過苛之侵害部分，對人民受憲法第8條保障之人身自由所為
    限制，不符憲法罪刑相當原則，牴觸憲法第23條比例原則。
    於此範圍內，有關機關應自本解釋公布之日起2年內，依本
    解釋意旨修正之。於修正前，為避免發生上述罪刑不相當之
    情形，法院就該個案應依本解釋意旨，裁量是否加重最低本
    刑，司法院釋字第775號解釋文參照。又假釋時，其中一罪
    或數罪徒刑已執行期滿，又於5年以內故意再犯有期徒刑以
    上之罪，仍成立累犯。至於執行機關將已執行期滿之罪之刑
    期與尚在執行之其餘之罪之刑期合併計算其假釋最低執行期
    間，係在分別執行（即接續執行）之情形下，為受刑人之利
    益，合併計算其假釋期間。惟假釋制度與累犯規定之功能、
    立法目的均有異，應分別觀察，自不能因假釋之計算方法，
    即推論業已執行期滿之徒刑，尚未執行完畢（最高法院108
    年度台上字第4225號判決意旨參照）。經查，被告前因施用
    毒品等案件，經法院分別判處罪刑確定，並經本院以107年
    度聲字第4號裁定應執行有期徒刑2年10月（下稱甲案）；又
    因施用毒品等案件，經本院以105年度訴字第413號判決處有
    期徒刑7月（共2罪），應執行有期徒刑1年1月確定（下稱乙
    案）；又因竊盜案件，經本院以107年度易字第88號判決處
    有期徒刑6月確定，並與上開甲、乙案接續執行，於109年10
    月29日縮短刑期假釋出監（嗣經撤銷假釋，業於110年10月9
    日入監，然上開甲案已於109年4月26日執行完畢），有臺灣
    高等法院被告前案紀錄表在卷可考。是被告於甲案之有期徒
    刑執行完畢後，5年內再犯有期徒刑以上之本案加重竊盜罪
    ，自構成累犯。然審酌被告前所違犯者均係侵害社會法益、
    戕害個人身心健康之施用毒品罪，與本案所犯竊盜罪之罪質
    迥異，且犯罪行為、手段、目的均不相同，尚難認為其具有
    對刑罰反應力薄弱或主觀惡性重大之情形，故本院綜合斟酌
    各項情狀，認本件被告所為犯行，尚無依刑法第47條第1項
    規定加重其刑之必要，爰不予加重其刑。
  ㈢爰以行為人之責任為基礎，審酌被告前有竊盜及加重竊盜之
    罪刑紀錄，有臺灣高等法院被告前案紀錄表在卷可考，理應
    反省己非，且其正值壯年，又具有通常之工作能力，竟不循
    正當途徑獲取財物，恣意竊取他人之車牌供己不法使用，顯
    然欠缺尊重他人財產權之觀念，所為實應非難；兼衡其犯罪
    之動機、目的、手段，犯後坦承所為，正視己過之態度，及
    自陳國中肄業之智識程度，於另案入監執行前之職業為工、
    每日收入約新臺幣1,800元，獨居之家庭生活狀況（見本院
    卷第44頁），另所竊取之物品為汽車車牌等一切情狀，量處
    如主文所示之刑，併諭知易科罰金之折算標準，以資懲儆。
三、沒收部分：
  ㈠被告竊得之車牌號碼0000-00號車牌2面，屬被告犯罪所得之
    財物；然該等物品均已實際發還被害人，業據被害人陳述明
    確（見偵卷第43至45頁），並有贓物認領保管單附卷可佐（
    見偵卷第69頁），爰依刑法第38條之1第5項規定，不予宣告
    沒收。
  ㈡未扣案之螺絲起子1把，係被告所有、供其為本案加重竊盜犯
    行所用之物，業經被告自承在卷（見本院卷第43至44頁）；
    惟本院衡酌該物價值低微、取得容易，並具有一般日常功能
    ，且被告供稱該物已遺失（見本院卷第44頁），又無證據證
    明現仍存在而未滅失，認沒收欠缺犯罪預防之有效性，堪認
    無刑法上之重要性，亦非違禁物，爰不予宣告沒收。
據上論斷，應依刑事訴訟法第273條之1第1項、第299條第1項前
段，刑法第321條第1項第3款、第41條第1項前段，刑法施行法第
1條之1第1項，判決如主文。
本案經檢察官姜永浩提起公訴，檢察官林宜賢到庭執行職務。
中　　華　　民　　國　　110 　年　　12　　月　  29　　日
                  刑事第四庭  法  官  申惟中
以上正本證明與原本無異。　　　　　　　　　　　　　　　　如不服本判決應於收受判決後20日內向本院提出上訴書狀，並應敘述具體理由。其未敘述上訴理由者，應於上訴期間屆滿後20日內向本院補提理由書(均須按他造當事人之人數附繕本)「切勿逕送上級法院」。告訴人或被害人如對本判決不服者，應具備理由請求檢察官上訴，其上訴期間之計算係以檢察官收受判決正本之日期為準。　　　　　　　　　　　　　　　　　　　　　　　   　　　　　　　　　　　　　書記官　陳邦旗　　　　　　
中　　華　　民　　國　　110 　年　　12　　月　　29　　日
附錄本案論罪科刑法條：
中華民國刑法第321條
犯前條第 1 項、第 2 項之罪而有下列情形之一者，處 6 月以
上 5 年以下有期徒刑，得併科 50 萬元以下罰金：
一、侵入住宅或有人居住之建築物、船艦或隱匿其內而犯之。
二、毀越門窗、牆垣或其他安全設備而犯之。
三、攜帶兇器而犯之。
四、結夥三人以上而犯之。
五、乘火災、水災或其他災害之際而犯之。
六、在車站、港埠、航空站或其他供水、陸、空公眾運輸之舟、
    車、航空機內而犯之。前項之未遂犯罰之。